臺灣臺中地方法院刑事判決
110年度易字第1974號
公  訴  人  臺灣臺中地方檢察署檢察官
被      告  黃正宇



上列被告因竊盜案件，經檢察官提起公訴（110年度偵字第26320
號），嗣本院準備程序時，被告就被訴事實為有罪之陳述，經本
院告知簡式審判程序意旨，並聽取公訴人及被告之意見後，本院
裁定改依簡式審判程序審理，並判決如下：
    主    文
黃正宇犯竊盜罪，累犯，處有期徒刑伍月，如易科罰金，以新臺
幣壹仟元折算壹日；又犯攜帶兇器竊盜罪，累犯，處有期徒刑陸
月，如易科罰金，以新臺幣壹仟元折算壹日。應執行有期徒刑玖
月，如易科罰金，以新臺幣壹仟元折算壹日。
    犯罪事實
一、黃正宇意圖為自己不法之所有，基於竊盜之犯意，為以下犯
    行：
（一）先於110年5月31日下午5時53分許，在址設臺中市○區○○路
      00號之全家便利超商臺中東成店前，見廖崑明停放在該處
      之車牌號碼000-0000號普通重型機車（下稱前揭機車）鑰
      匙未拔取，竟啟動電門後騎乘離去，而竊取前揭機車既遂
      （前揭機車，已發還廖崑明）。
（二）復於同日晚間8時25分前某時許，在臺中市○區○○街0段00
      號對面，以可資為兇器之用之六角扳手竊取周佩儀停放之
      車牌號碼000-0000號普通重型機車之車牌，並將竊得之車
      牌號碼000-0000號車牌，懸掛在廖崑明之前揭機車上。嗣
      因廖崑明發覺車輛遭竊，而報警處理，經警調閱現場監視
      器錄影畫面查看，而查獲上情（前揭車牌已發還周佩儀）
      。
二、案經臺中市政府警察局第二分局報告後，由臺灣臺中地方檢
    察署檢察官偵查起訴。
    理    由
一、本案被告黃正宇所犯為死刑、無期徒刑、最輕本刑為三年以
    上有期徒刑之罪或高等法院管轄第一審案件以外之罪，於準
    備程序進行中，被告先就被訴事實為有罪之陳述，經公訴人
    、被告同意後，本院裁定進行簡式審判程序（見本院卷第55
    -57頁）。簡式審判程序之證據調查，不受刑事訴訟法第159
    條第1項、第161條之2、第161條之3、第163條之1及第164 
    條至第170條規定之限制，刑事訴訟法第273條之1第1項、第
    273條之2分別定有明文，合先敘明。
二、上開犯罪事實，業據被告於警詢、偵查中及本院審理時坦承
    不諱（見偵卷第43-46頁、第47-51頁、第119-120頁、本院
    卷第63頁），核與證人即被害人廖崑明、周佩儀警詢之證述
    大致相符（見偵卷第53-55頁、第57-59頁、第61-63頁）。
    並有員警職務報告（見偵卷第41頁）、被告黃正宇之臺中市
    政府警察局第二分局扣押筆錄及扣押物品目錄表（見偵卷第
    65-71頁）、被害人廖崑明立具之贓物認領保管單2紙（見偵
    卷第75-77頁）、被害人周佩儀立具之贓物認領保管單1紙（
    見偵卷第79頁）、案發現場附近路口監視器錄影畫面翻拍照
    片（見偵卷第81-93頁）、車牌號碼000-0000號普通重型機
    車之失車-案件基本資料詳細畫面報表（見偵卷第95-96頁）
    、車牌號碼000-0000號及MEE-7787號普通重型機車之車輛詳
    細資料報表（見偵卷第109、113頁）在卷可稽。被告前揭具
    任意性自白核與事實相符而堪採信，本案事證已臻明確，被
    告犯行堪以認定，應予依法論科。
三、論罪科刑：
（一）核被告黃正宇犯罪事實一、（一）所為，係犯刑法第320
      條第1項竊盜罪；犯罪事實一、（二）所為，係犯刑法第3
      21條第1項第3款攜帶兇器竊盜罪。
（二）被告前因違反毒品危害防制條例等案件，經臺灣南投地方
      法院以107年度聲字第171號裁定定應執行有期徒刑2年6月
      確定，被告於109年3月11日假釋出監，109年7月24日縮刑
      期滿假釋未經撤銷視為執行完畢，有臺灣高等法院被告前
      案紀錄表在卷可稽，其於執行完畢後5年內故意再犯本案
      有期徒刑以上之罪，為累犯，參酌大法官釋字第775 號解
      釋之意旨，被告前揭犯行，與本案犯行，罪名、罪質均不
      相同，並無特別惡性及對刑罰反應力薄弱之情況，爰不依
      刑法第47條第1 項之規定加重其刑。
（三）爰審酌被告不思循正當途徑獲取財物，恣意竊取他人之機
      車與車牌，造成被害人之損失，所為應予非難。又審酌被
      告坦承犯行之犯後態度。並審酌本案遭竊財物之價值以及
      本案被害人均表示不提出告訴之情形。以及審酌被告除前
      揭構成累犯之前科紀錄外，另有違反毒品危害防制條例、
      違反槍砲彈藥刀械管制條例之前科紀錄，素行不佳。暨審
      酌被告於本院審理時所供述之教育程度、職業、家庭經濟
      狀況等一切情狀（見本院卷第64頁），量處如主文所示之
      刑，並諭知易科罰金之折算標準，以示懲儆。另審酌被告
      所犯2罪，雖被害人不同，惟犯罪時間相近，為同日為之
      等情，定應執行之刑如主文所示，並諭知易科罰金之折算
      標準。
四、沒收部分：
（一）犯罪所得，屬於犯罪行為人者，沒收之，於全部或一部不
      能沒收或不宜執行沒收時，追徵其價額。犯罪所得已實際
      合法發還被害人者，不予宣告沒收或追徵。刑法第38條之
      1第1項、第3項、第5項定有明文。
（二）經查，被告於犯罪事實一、（一）所竊取之機車與犯罪事
      實一、（二）所竊取之車牌，經警尋獲後均已發還被害人
      ，有贓物認領保管單可憑（見偵卷第75、79頁），依法均
      不宣告沒收。
（三）被告犯罪事實一、（二）竊盜行為所用之犯罪工具六角扳
      手，因被告用於另案搶奪犯行，扣押於該案，經檢察官另
      行提起公訴與聲請沒收，自不另為沒收之宣告。
據上論斷，應依刑事訴訟法第273條之1第1項、第299條第1項前
段，判決如主文。
本案經檢察官黃鈺雯提起公訴，檢察官温雅惠到庭執行職務。
中　　華　　民　　國　　110 　年　　11　　月　　8 　　日
                  刑事第二庭    法  官  徐煥淵
以上正本證明與原本無異。
如不服本判決應於收受送達後20日內向本院提出上訴書狀，並應
敘述具體理由；其未敘述上訴之理由者，應於上訴期間屆滿後20
日內向本院補提理由書（均須按他造當事人之人數附繕本）「切
勿逕送上級法院」。
告訴人或被害人如不服判決，應備理由具狀向檢察官請求上訴，
上訴期間之計算，以檢察官收受判決正本之日起算。
                             　　書記官   陳麗靜
中　　華　　民　　國　　110 　年　　11　　月　　9 　　日
附錄本案論罪科刑法條
中華民國刑法第320條
意圖為自己或第三人不法之所有，而竊取他人之動產者，為竊盜
罪，處5年以下有期徒刑、拘役或50萬元以下罰金。
意圖為自己或第三人不法之利益，而竊佔他人之不動產者，依前
項之規定處斷。
前二項之未遂犯罰之。
中華民國刑法第321條
犯前條第1項、第2項之罪而有下列情形之一者，處6月以上5年以
下有期徒刑，得併科50萬元以下罰金：
一、侵入住宅或有人居住之建築物、船艦或隱匿其內而犯之。
二、毀越門窗、牆垣或其他安全設備而犯之。
三、攜帶兇器而犯之。
四、結夥三人以上而犯之。
五、乘火災、水災或其他災害之際而犯之。
六、在車站、港埠、航空站或其他供水、陸、空公眾運輸之舟、
    車、航空機內而犯之。
前項之未遂犯罰之。